# ”计量期“内取得购买日相关符合递延所得税负债确认条件的信息

提问人：panwj 时间：2016-07-31 09:51:54
计量期内根据所获取的关于购买日存在状态的信息对暂时性会计处理进行调整的举例A公司收购B公司，购买日为 2010 年 9 月 30 日。
对于B公司的一项固定资产于购买日的公允价值，需要由独立评估机构评估确定。但是，在A公司 2010 年度财务报表批准报出时，评估尚未完成。在 2010 年度财务报表中，A公司暂将该固定资产的公允价值定为 3 万元。该项固定资产于购买日的剩余折旧年限为 5 年。
2011 年 2 月，A公司取得了评估报告，评估结果表明该项固定资产于 2010 年 9 月 30 日的公允价值为 4 万元。 根据上述资料，A公司在其2011 年度的财务报表中，需对 2010 年度的相关数据追溯调整如下： （ 1 ）调整增加 2010 年末固定资产价值9,500元（=(40,000-30,000)-(40,000-30,000)×3/60）； （ 2 ）调整减少购买日确认的商誉 1 万元； （ 3 ）调整增加 2009 年 10 ～ 12 月期间该项固定资产的折旧费用 500 元。
上面这个例子里，在上述这些处理的基础上，由于固定资产的评估价值增加，那么就意味着购买日当天这项资产的在合并报表的账面价值与计税基础的暂时性差异比原来暂定的更大，是不是相对应需要确认一项的递延所得税负债，并调增确认的商誉？ （为何准则只提到”购买日后 12 个月内，如取得新的或进一步的信息表明购买日的相关情况已经存在，预期被购买方在购买日可抵扣暂时性差异带来的经济利益能够实现的，应当确认相关的递延所得税资产；“递延所得税负债不应该同理确认吗？）

回答人：chenyiwei
对于计量期内根据所获取的关于购买日存在状态的信息对暂时性会计处理进行调整，是视同在购买日已经按照计量期内获得的该等信息进行了会计处理，包括但不限于购买对价分摊的调整、递延所得税资产或负债的调整等。所以你说的递延所得税负债调整（同时调整商誉）也在其调整范围之内。